臺灣高雄地方法院刑事判決　　　　　　　96年度訴字第4076號
公　訴　人　臺灣高雄地方法院檢察署檢察官
被　　　告　甲○○
　　　　　　　　　　（現羈押於台灣高雄看守所中）
上列被告因搶奪等案件，經檢察官提起公訴（96年度偵字第2810
1 號），嗣因被告就被訴事實為有罪之陳述，經本院告知簡式審
判程序意旨，並聽取公訴人及被告之意見後，本院合議庭裁定由
受命法官獨任依簡式審判程序審理，判決如下：
    主  文
甲○○犯如附表所示之罪，均累犯，各處如附表所示之刑，扣案
如附表所示之T 字螺絲起子貳支、T 字扳手貳支，均沒收。應執
行有期徒刑貳年陸月，扣案如附表所示之T 字螺絲起子貳支、T
字扳手貳支，均沒收。
    事  實
一、甲○○前於民國94年間因竊盜案件，經本院以93年度易字第
    821 號判處有期徒刑7 月確定，嗣於94年7 月16日執行完畢
    。詎仍不知悔改，竟共同基於意圖為自己不法所有之犯意聯
    絡，於附表編號一至五所示時、地，或結夥三人，攜帶客觀
    上對人之生命、身體足以構成威脅、可供兇器使用之T 字螺
    絲起子2 支、T 字扳手2 支，以如附表編號一至五所示之方
    法，竊取如附表編號一至五所示各該被害人所有如附表編號
    一至五所示之財物，嗣於附表編號一至五所示之時、地為警
    查獲。另基於搶奪之犯意，於附表編號六所示時、地，以附
    表編號六所示之方式，搶奪高雄市政府警察局前鎮分局瑞隆
    派出所巡邏輔警庚○○所騎乘車牌號碼XYI-680 號之警用機
    車，惟經庚○○、鄭豐燁合力制伏而搶奪未遂，並於甲○○
    所駕駛車牌號碼6M-0717 號自小客車內扣得如附表所示之T
    字螺絲起子2 支、T 字扳手2 支。
二、案經高雄市政府警察局前鎮分局報告臺灣高雄地方法院檢察
    署檢察官偵查起訴。
    理  由
一、按本件被告甲○○所犯係死刑、無期徒刑、最輕本刑為3 年
    以上有期徒刑以外之罪，其於準備程序就前揭被訴事實為有
    罪之陳述，經受命法官告知簡式審判程序之旨，並聽取其與
    公訴人之意見後，本院認無不得或不宜改依簡式審判程序進
    行之處，爰依刑事訴訟法第273 條之1 第1 項、第284 條之
    1 ，裁定本件由受命法官獨任進行簡式審判程序，合先敘明
    。
二、上揭犯罪事實，業據被告於本院審理時坦承不諱，且經附表
    編號1 至6 所示被害人各於警詢中證述之情節相符（詳見附
    表所示被害人欄），並有輔警庚○○書立之職務報告、高雄
    市政府警察局前鎮分局瑞隆派出所扣押筆錄、暨扣押物品目
    錄表、照片16張、監視器翻拍照片6 張、高雄市政府警察局
    車輛協尋電腦輸入單、高雄市政府警察局車輛尋獲電腦輸入
    單、附表編號1至4所示被害人所立具之贓物認領保管單各1
    紙在卷可資佐證（見警卷第21至33、38頁），足認被告之自
    白核與事實相符，自可採為認定事實之依據，本件事證明確
    ，被告犯行堪以認定。
三、論罪科刑部分：
(一)按刑法第321 條第1 項第3 款之攜帶兇器竊盜罪，係以行為
    人攜帶兇器竊盜為其加重條件，此所謂之兇器，其種類並無
    限制，凡客觀上足以對人之生命、身體、安全構成威脅，具
    有危險性之兇器均屬之，且祇須行竊時攜帶此種具有危險性
    之兇器為已足，並不以攜帶之初有行兇之意圖為必要，最高
    法院79年臺上字第5253號判例可資參照。查本件被告及綽號
    「阿宏」、「阿志」之成年男子，持以行竊之T 字螺絲起子
    2 支、T 字扳手扳手2 支，均為堅硬之鐵器，客觀上若持以
    攻擊他人，顯足以對人之生命、身體及安全構成威脅，自屬
    兇器無訛。
(二)次按共同正犯因相互間利用他方之行為，以遂行其犯意之實
    現，本於責任共同之原則，共同正犯應對所參與犯罪之全部
    事實負責（最高法院92年度臺上字第7050號判決意旨參照）
    。本件被告於附表編號2 至5 所示之竊盜犯行，雖僅於共同
    被告「阿宏」、「阿志」下手行竊時在旁把風，然仍屬利用
    「阿宏」、「阿志」之行為，以遂行其竊盜犯意之實現，應
    就攜帶兇器部分同負其責。
(三)是核被告就附表編號1 所示犯行，係犯刑法第321 條第1 項
    第3 款之攜帶兇器竊盜既遂罪；就附表編號2 、3 、4 所示
    犯行，均係犯刑法第321 條第1 項第4 款、第3 款結夥3 人
    以上攜帶兇器竊盜既遂罪及同法第354 條之毀損罪（本案起
    訴書雖漏載結夥3 人竊盜罪條文，惟起訴書已敘明此部分犯
    罪事實，且公訴人亦當庭補充此部分疏漏，併此敘明）；就
    附表編號5 所示之犯行，係犯刑法第321 條第1 項第4 款、
    第3 款結夥3 人以上攜帶兇器竊盜既遂罪；就附表編號6 所
    示之犯行，係犯刑法第325 條第3 項、第1 項之搶奪未遂罪
    。至公訴意旨認被告所犯附表編號1 至4 所示之加重竊盜罪
    及毀損罪間，方法各別，行為互異，請求分論併罰，容有誤
    會，附此敘明。
(四)被告與綽號「阿宏」、「阿志」之成年男子，就附表編號2
    至5 所示之犯行，均有犯意聯絡及行為分擔，應論以共同正
    犯。
(五)被告所犯附表編號1 至4 所示之罪，係一行為觸犯數罪名，
    為想像競合犯，就附表編號1 部分，應從一重以刑法第321
    條第1 項第3 款之攜帶兇器竊盜罪論處；就附表編號2 、3
    、4 部分，應從一重以刑法第321 條第1 項第4 款、第3 款
    結夥3 人以上攜帶兇器竊盜罪論處。
(六)被告就附表編號6 所示已著手於搶奪行為之實行而不遂，為
    未遂犯，爰依刑法第25條第2 項之規定，按既遂犯之刑減輕
    之。
(七)被告所犯上開各罪，犯意各別、行為互殊，侵害法益不同，
    應予分論併罰。
(八)又被告有事實欄所列前揭犯罪前科紀錄，有臺灣高等法院被
    告前案紀錄表可稽，其受有期徒刑之執行完畢，5 年以內故
    意再犯本件有期徒刑以上之罪，均為累犯，均應依刑法第47
    條第1項之規定加重其刑。
四、爰審酌被告正值青壯，不思以正當方法賺取所需，為貪圖私
    利，一再竊取他人財物，對於他人財產安全，危害非輕，又
    恣意搶奪巡邏輔警之警用機車，危害社會秩序甚鉅，且前有
    如事實欄所示犯罪科刑紀錄，素行非佳，竟不思戒惕再犯本
    案，實不宜寬貸，惟念其犯後坦承犯行，態度尚佳，所竊得
    之財物已部分發還予被害人領回，所生損害業已減輕及其犯
    罪之動機、目的、手段等一切情狀，分別量處如主文所示之
    刑及定其應執行之刑，以資懲儆。又被告之犯罪時間均在96
    年4 月24日以後，不符中華民國96年罪犯減刑條例之規定，
    併此敘明。
五、末按共同正犯因相互間利用他人之行為，以遂行其犯意之實
    現，本於責任共同之原則，有關沒收部分，對於共犯間供犯
    罪所用之物，自均應為沒收之諭知；本件扣案如附表所示之
    T 字螺絲起子2 支、T 字扳手2 支，均係共同正犯綽號「阿
    宏」之成年男子所有供犯罪所用之物，業據被告供明在卷（
    見本院卷第97、103 頁），爰依刑法第38條第1 項第2 款之
    規定，併予以宣告沒收。
據上論斷，應依刑事訴訟法第273 條之1 第1項、第284 條之1、
第299 條第1 項前段，刑法第28條、第321 條第1 項第4 款、第
3 款、第325 條第3 項、第1 項、第354 條、第25條第2 項、第
47條第1 項前段、第55條、第51條第5 款、第38條第1 項第2 款
，刑法施行法第1 條之1 ，判決如主文。
本案經檢察官乙○○到庭執行職務。
中　　華　　民　　國　　96　　年　　12　　月　　31　　日
                  刑事第二庭    法　官  錢衍蓁
以上正本證明與原本無異。
如不服本判決應於收受本判決後10日內向本院提出上訴書狀，並
應敘述具體理由，如未敘述上訴理由者，應於上訴期間屆滿後20
日內補提理由書狀於本院（均須按他造當事人之人數附繕本）「
切勿逕送上級法院」。
中　　華　　民　　國　　96　　年　　12　　月　　31　　日
　　　　　　　　　　　　　　　　書記官   秦富潔
┌──┬────┬──────┬───────────────┬────┬────┬─────────┬───────┬───────┐
│編號│犯罪時間│犯罪地點    │行竊方式及查獲經過            │被害人  │竊得物品│所犯法條          │所處之刑      │扣案工具      │
├──┼────┼──────┼───────────────┼────┼────┼─────────┼───────┼───────┤
│1   │96年10月│高雄市三民區│甲○○持客觀上足供兇器使用之T │丙○○（│車牌號碼│刑法第321 條第1項 │甲○○犯攜帶兇│T字螺絲起子、T│
│    │1 日凌晨│大順三路316 │字螺絲起子、T 字扳手各2 支，破│其指訴見│6M-0717 │第3款、第354 條   │器竊盜罪，累犯│字扳手各2支   │
│    │3 時許  │巷71號      │壞丙○○所有停放於左該地點車牌│96 年10 │號自用小│                  │，處有期徒刑捌│              │
│    │        │            │號碼6M-0717 號自用小客車之車窗│月2日 警│客車1 輛│                  │月。          │              │
│    │        │            │玻璃及電門鎖頭後，得手後旋即駕│詢筆錄，│（已領回│                  │              │              │
│    │        │            │駛該車離去，並以該車作為後續行│警卷第11│）      │                  │              │              │
│    │        │            │竊之交通工具。嗣於96年10月2 日│、頁）  │        │                  │              │              │
│    │        │            │凌晨3 時40分許，甲○○駕駛該車│        │        │                  │              │              │
│    │        │            │搭載真實姓名年籍均不詳綽號「阿│        │        │                  │              │              │
│    │        │            │宏」、「阿志」之成年男子，在高│        │        │                  │              │              │
│    │        │            │雄市○鎮區○○街與岡山南街口，│        │        │                  │              │              │
│    │        │            │與鄭豐燁所駕駛車牌號碼307-HA  │        │        │                  │              │              │
│    │        │            │號營業大貨車發生車禍，適高雄市│        │        │                  │              │              │
│    │        │            │政府警察局前鎮分局瑞隆派出所巡│        │        │                  │              │              │
│    │        │            │邏輔警庚○○騎乘車牌號碼      │        │        │                  │              │              │
│    │        │            │XYI-680 號警用機車行經該處，乃│        │        │                  │              │              │
│    │        │            │上前盤查，甲○○與「阿宏」、「│        │        │                  │              │              │
│    │        │            │阿志」見狀旋即棄車逃逸。      │        │        │                  │              │              │
│    │        │            │詎甲○○竟另基於意圖為自己不法│        │        │                  │              │              │
│    │        │            │之所有，趁甲○○不備之際，出手│        │        │                  │              │              │
│    │        │            │搶奪上開警用機車，惟經庚○○、│        │        │                  │              │              │
│    │        │            │鄭豐燁合力制伏而搶奪未遂，並在│        │        │                  │              │              │
│    │        │            │上開自用小客車上扣得T 字螺絲起│        │        │                  │              │              │
│    │        │            │子、T 字扳手各2 支，始循線查悉│        │        │                  │              │              │
│    │        │            │附表編號1 至5 所示之犯行      │        │        │                  │              │              │
│    │        │            │                              │        │        │                  │              │              │
├──┼────┼──────┼───────────────┼────┼────┼─────────┼───────┼───────┤
│2   │96年10月│高雄縣鳳山市│甲○○坐在上開竊得之自用小客車│辛○○（│汽車音響│刑法第321 條第1項 │甲○○結夥三人│同上          │
│    │2 日凌晨│高鳳一路1號 │上負責把風，由綽號「阿志」、「│其指訴見│1 台（已│第3、4款、第354 條│以上攜帶兇器竊│              │
│    │2 時30分│            │阿宏」之成年男子，分持客觀上足│96年10  │領回）  │                  │盜，累犯，處有│              │
│    │許      │            │供兇器使用之上開T字螺絲起子、T│月2 日警│        │                  │期徒刑拾月。  │              │
│    │        │            │字扳手各2 支，破壞辛○○所有停│詢筆錄，│        │                  │              │              │
│    │        │            │放於左該地點車牌號碼3258-NY 號│警卷第13│        │                  │              │              │
│    │        │            │自用小客車車窗玻璃後，進而竊取│頁      │        │                  │              │              │
│    │        │            │置於車內之汽車音響，得手後旋即│        │        │                  │              │              │
│    │        │            │逃離現場。經警於上開時、地查獲│        │        │                  │              │              │
│    │        │            │，始循線查悉上情              │        │        │                  │              │              │
│    │        │            │                              │        │        │                  │              │              │
├──┼────┼──────┼───────────────┼────┼────┼─────────┼───────┼───────┤
│3   │96年10月│高雄縣鳳山市│甲○○坐在上開竊得之自用小客車│丁○○  │汽車音響│刑法第321 條第1項 │甲○○結夥三人│同上          │
│    │2 日凌晨│田中央路136 │上負責把風，由綽號「阿志」、「│（其指訴│1 台 (已│第3、4款、第354 條│以上攜帶兇器竊│              │
│    │2 時45分│號          │阿宏」之成年男子，分持客觀上足│見96年10│領回)   │                  │盜，累犯，處有│              │
│    │許      │            │供兇器使用之上開T字螺絲起子、T│月2 日警│        │                  │期徒刑拾月。  │              │
│    │        │            │字扳手各2 支，破壞丁○○所有停│詢筆錄，│        │                  │              │              │
│    │        │            │放於左該地點車牌號碼0089-UN 號│警卷第14│        │                  │              │              │
│    │        │            │自用小客車車窗玻璃後，進而竊取│頁)     │        │                  │              │              │
│    │        │            │置於車內之汽車音響，得手後旋即│        │        │                  │              │              │
│    │        │            │逃離現場。經警於上開時、地查獲│        │        │                  │              │              │
│    │        │            │，始循線查悉上情              │        │        │                  │              │              │
│    │        │            │                              │        │        │                  │              │              │
├──┼────┼──────┼───────────────┼────┼────┼─────────┼───────┼───────┤
│4   │96年10月│高雄縣鳳    │甲○○坐在上開竊得之自用小客車│己○○  │汽車音響│刑法第321 條第1項 │甲○○結夥三人│同上          │
│    │2日凌晨3│山市南富    │上負責把風，由綽號「阿志」、「│(其指   │1台及恆 │第3、4款、第354 條│以上攜帶兇器竊│              │
│    │時20分許│街38號      │阿宏」之成年男子，分持客觀上足│訴見96  │溫控制面│                  │盜，累犯，處有│              │
│    │        │            │供兇器使用之上開T字螺絲起子、T│年10月  │板1台(已│                  │期徒刑拾月。  │              │
│    │        │            │字扳手各2 支，破壞己○○所有停│2 日警詢│領回)   │                  │              │              │
│    │        │            │放於左該地點車牌號碼ZN-8598 號│筆錄，警│        │                  │              │              │
│    │        │            │自用小客車車窗玻璃後，進而竊取│卷第15頁│        │                  │              │              │
│    │        │            │置於車內之汽車音響、恆溫控制面│)       │        │                  │              │              │
│    │        │            │板，得手後旋即逃離現場。經警於│        │        │                  │              │              │
│    │        │            │上開時、地查獲，始循線查悉上情│        │        │                  │              │              │
│    │        │            │                              │        │        │                  │              │              │
├──┼────┼──────┼───────────────┼────┼────┼─────────┼───────┼───────┤
│5   │96年10月│高雄縣鳳    │甲○○坐在上開竊得之自用小客車│戊○○ (│汽車音響│刑法第321 條第1項 │甲○○結夥三人│同上          │
│    │2日凌晨3│山市岡山    │上負責把風，由綽號「阿志」、「│其指述見│1台     │第3、4款          │以上攜帶兇器竊│              │
│    │時30分許│南街413     │阿宏」之成年男子，分持客觀上足│96 年10 │        │                  │盜，累犯，處有│              │
│    │        │巷8號       │供兇器使用之上開T字螺絲起子、T│月2 日警│        │                  │期徒刑拾月。  │              │
│    │        │            │字扳手各2 支，破壞戊○○所有停│詢筆錄，│        │                  │              │              │
│    │        │            │放於左該地點車牌號碼ZW-5537 號│警卷第16│        │                  │              │              │
│    │        │            │自用小客車車窗玻璃（毀損部分未│頁）    │        │                  │              │              │
│    │        │            │據告訴）後，進而竊取置於車內之│        │        │                  │              │              │
│    │        │            │汽車音響，得手後旋即逃離現場。│        │        │                  │              │              │
│    │        │            │經警於上開時、地查獲，始循線查│        │        │                  │              │              │
│    │        │            │悉上情                        │        │        │                  │              │              │
├──┼────┼──────┼───────────────┼────┼────┼─────────┼───────┼───────┤
│6   │96年10月│高雄市前    │甲○○駕駛上開竊得之自用小客車│庚○○  │        │刑法第325 條第3 項│甲○○犯搶奪未│同上          │
│    │2日凌晨3│鎮區瑞誠    │搭載綽號「阿宏」、「阿志」之成│、鄭豐  │        │、第1項           │遂罪，累犯，處│              │
│    │時30分許│街與崗山    │年男子，在高雄市○鎮區○○街與│燁（其指│        │                  │有期徒刑玖月。│              │
│    │        │南街口      │崗山南街口，與鄭豐燁所駕駛車牌│述見96年│        │                  │              │              │
│    │        │            │號碼307-HA號營業大貨車發生車禍│10 月2日│        │                  │              │              │
│    │        │            │，適高雄市政府警察局前鎮分局瑞│警詢筆錄│        │                  │              │              │
│    │        │            │隆派出所巡邏輔警庚○○騎乘車牌│，警卷第│        │                  │              │              │
│    │        │            │號碼XYI-680 號警用機車行經該處│18、19頁│        │                  │              │              │
│    │        │            │，乃上前盤查，甲○○與「阿宏」│)       │        │                  │              │              │
│    │        │            │、「阿志」見狀旋即棄車逃逸。詎│        │        │                  │              │              │
│    │        │            │甲○○竟另基於意圖為自己不法之│        │        │                  │              │              │
│    │        │            │所有，趁甲○○不備之際，出手搶│        │        │                  │              │              │
│    │        │            │奪上開警用機車，惟經庚○○、鄭│        │        │                  │              │              │
│    │        │            │豐燁合力制伏而搶奪未遂，並在上│        │        │                  │              │              │
│    │        │            │開自用小客車上扣得T 字螺絲起子│        │        │                  │              │              │
│    │        │            │、T 字扳手各2 支，始循線查悉上│        │        │                  │              │              │
│    │        │            │情                            │        │        │                  │              │              │
└──┴────┴──────┴───────────────┴────┴────┴─────────┴───────┴───────┘
附錄本件論罪科刑之法條：
刑法第321 條
犯竊盜罪而有左列情形之一者，處6 月以上、5 年以下有期徒刑
：
一  於夜間侵入住宅或有人居住之建築物、船艦或隱匿其內而犯
    之者。
二  毀越門扇、牆垣或其他安全設備而犯之者。
三  攜帶兇器而犯之者。
四  結夥三人以上而犯之者。
五  乘火災、水災或其他災害之際而犯之者。
六  在車站或埠頭而犯之者。
前項之未遂犯罰之
中華民國刑法第325 條
意圖為自己或第三人不法之所有，而搶奪他人之動產者，處6 月
以上5 年以下有期徒刑。
因而致人於死者，處無期徒刑或7 年以上有期徒刑，致重傷者，
處3 年以上10年以下有期徒刑。
第1 項之未遂犯罰之。
刑法第354 條
毀棄、損壞前2 條以外之他人之物或致令不堪用，足以生損害於
公眾或他人者，處2 年以下有期徒刑、拘役或500 元以下罰金。
